臺灣高雄地方法院刑事判決　　　　　　　　　　　　　九十一年度易字第六一六號
　　公　訴　人　臺灣高雄地方法院檢察署檢察官
　　被　　　告　戊○○
　　　　　　　　甲○○
右列被告等因傷害案件，經檢察官聲請簡易判決處刑（九十年度偵字第二一五二０號
），本院認為不宜以簡易判決處刑，改依通常程序審理，判決如左：
    主  文
戊○○、甲○○共同傷害人之身體，各處拘役貳拾日，如易科罰金，均以參佰元折算
壹日。
    事  實
一、戊○○、丁○○、甲○○、乙○○（已與丙○○達成和解，未據丙○○提出告訴
    ）與丙○○均為設址在金門縣金沙鎮羅馬假期KTV之女服務生，同住在店方提供
    位於金門縣金沙鎮后浦頭一四二號員工宿舍內，戊○○、丁○○、甲○○、乙○○與丙○○因工作及生活細節相處不睦，戊○○、丁○○、甲○○、乙○○竟基
    於共同傷害他人身體之犯意聯絡，於民國九十年六月二日凌晨四時許，在上址員
    工宿舍內共同毆打丙○○，致丙○○受有全身多處瘀青（左肩二ｘ二公分、左上
    臂三ｘ三公分、左小腿三ｘ三公分、右膝二ｘ二公分）、頭部外傷合併左上額部
    皮下血腫五ｘ五公分之傷害。
二、案經丙○○訴由高雄縣警察局鳳山分局移送台灣高雄地方法院檢察署檢察官聲請
    簡易判決處刑。
    理  由
一、訊據被告戊○○、甲○○矢口否認有何共同毆打丙○○之事實，被告戊○○辯稱
    ：案發前幾天，我聽甲○○說丙○○與她坐檯時言語間發生不愉快，讓甲○○很
    不高興，當天上班時我們五人上班時均有陪客人喝酒，下班回到宿舍後，丙○○
    在房間裡，我們四人在客廳，後來甲○○去敲丙○○的房門，之後甲○○與丙○○互相拉扯對方頭髮，我上前拉開甲○○，並未毆打丙○○，丁○○則在外面講
    電話，我沒有注意到乙○○在做何事等語；被告甲○○則辯稱：當天上班時丙○○向店方幹部數落我服務態度不親切，我們下班回到宿舍，我想向丙○○詢問此
    事，丙○○一開房門就拉我的頭髮，我基於自衛也拉她的頭髮，我亦因而受傷，
    乙○○與戊○○見狀將我拉開，丁○○則在外面講電話等語。
二、經查：被告戊○○、甲○○及丁○○、乙○○共同毆打告訴人之事實，業據告訴
    人於警、偵訊及本院審理中迭次指訴詳細，並有國軍金門醫院附設民眾診服務處
    診斷證明一份附於警卷可證。被告戊○○、甲○○雖於警、偵訊中否認毆打之犯
    行，惟被告甲○○於警、偵訊及本院審理中供承其確有與告訴人發生拉扯等語，
    被告戊○○於警、偵訊中供述：被告甲○○與告訴人拉扯時，其與丁○○、乙○○三人把被告甲○○及告訴人分開等語明確；被告丁○○於警、偵訊中陳明：我
    在外面聽完電話進入宿舍內，看到丙○○與甲○○、戊○○、乙○○四人毆打在
    一起，我只有上前去勸架等語綦詳；另證人乙○○於本院審理中到庭結證：當天
    大家都有喝酒，我不知道自己有無毆打丙○○，亦不知丙○○為何會受傷，隔天
    我的經紀人說我有打丙○○，我事後為了息事寧人才與丙○○達成和解等語。綜
    合被告戊○○、甲○○、丁○○、證人乙○○上開陳述可知，被告戊○○、丁○○均一致為自己並未毆打告訴人之脫免罪責之詞，然細觀諸被告丁○○除否認自
    己有傷害之犯行外，已詳細指陳其打完電話進入宿舍後，已見戊○○、甲○○、
   乙○○與告訴人互毆等語明確，被告戊○○則陳明其與被告丁○○、乙○○三人
    將拉扯中之被告甲○○與告訴人分開等情，據此足以認定被告被告戊○○、甲○○、丁○○三人與證人乙○○共同毆打告訴人之行為，罪證明確，犯行堪以認定
    。
二、核被告戊○○、甲○○二人所為，均係犯刑法第二百七十七條第一項傷害罪，被
    告二人與丁○○就右開傷害犯行，有犯意聯絡及行為分擔，均為共同正犯。爰審
    酌被告二人與告訴人間因工作及生活細節相處不睦，理應以理性和平之方式解決
    爭端，被告二人竟以暴力為之，致告訴人因而受有傷害，迄今未與告訴人達成民
    事和解，惟念及告訴人所受傷情尚非嚴重等一切情狀，爰分別量處如主文所示之
    刑，並均諭知易科罰金之折算標準。
三、被告丁○○本院另行審結。
據上論斷，應依刑事訴訟法第四百五十二條、第二百九十九條第一項前段、刑法第二
十八條、第二百七十七條第一項、第四十一條第一項、罰金罰鍰提高標準條例第一條
前段、第二條，判決如主文。
本案經檢察官李廷輝到庭執行職務。
中      華      民      國      九十一      年      三    月    二十六  日
                                  臺灣高雄地方法院刑事第四庭
                                      法  官  張  桂  美
右正本證明與原本無異。
如不服本判決，應於判決送達後十日內，向本院提出上訴狀。
                                      書記官  吳  金  霞
中      華      民      國      九十一      年      三    月    二十六  日
參考法條：刑法第二百七十七條第一項：
傷害人之身體或健康者，處三年以下有期徒刑、拘役或一千元以下罰金。
